臺灣板橋地方法院民事判決　　　　　　　96年度勞訴字第31號
原　　　告　申○○
　　　　　　宇○○
　　　　　　戊○○
　　　　　　Ｂ○○
　　　　　　己○○
　　　　　　酉○○
　　　　　　　　　　　　5樓
　　　　　　壬○○
　　　　　　　　　　　　樓
　　　　　　丑○○
　　　　　　宙○○
　　　　　　卯○○
　　　　　　亥○○
　　　　　　未○○
　　　　　　戌○○
　　　　　　黃○○
　　　　　　甲○○
　　　　　　　　　　　　之1
　　　　　　寅○○
　　　　　　　　　　　　樓
　　　　　　玄○○
　　　　　　Ａ○○
　　　　　　子○○
　　　　　　庚○○
　　　　　　　　　　　　樓4樓.
　　　　　　癸○○
　　　　　　天○○
　　　　　　辛○○
　　　　　　辰○MARIA）.
　　　　　　巳○HOLI H.
　　　　　　丁○ELISAB.
　　　　　　乙○○
　　　　　　地○○
　　　　　　　　　　　　2樓
兼上列二十六
人共同訴訟代　宇○○　　住台北市○○區○○路85巷93號
理人
被　　　告　斯邁特科技股份有限公司
　　　　　　　　　　　設台北縣三重市○○○街127之1號2樓
法定代理人　丙○○　　住同上
訴訟代理人　午○○　　住台北縣三重市○○路○段50號4樓
上列當事人間請求給付資遣費等事件，經本院於民國96年10月4
日言詞辯論終結，判決如下：
    主  文
被告應給付如附表一所示之原告各如附表一「總積欠薪資欄」所
示金額，及給付如附表二所示之原告各如附表二「資遣費金額欄
」所示金額，暨均自民國九十六年四月十日起至清償日止，按年
息百分之五計算之利息。
訴訟費用由被告負擔。
    事實及理由
一、程序方面：
  (一)被告抗辯原告申○○部分前曾於台灣台北地方法院台北簡易
    庭訴請給付薪資，其本件請求係重複起訴等語。查，原告申
    ○○於台灣台北地方法院訴請被告給付民國95年6 、9 、10
    、12月份薪資，而其本件係請求95年11月份及96年1 月份薪
    資及資遣費，有台灣台北地方法院台北簡易庭96年度北勞簡
    字第27號宣示判決筆錄、及本件起訴狀、本院96年10月4 日
    言詞辯論筆錄在卷可稽（見本院卷第127 頁、本院三重簡易
    庭96年度重勞調字第6 號卷第9 頁，下稱調解卷，暨本院卷
    第21 8頁），故原告申○○就其薪資之請求部分，並無重複
    起訴。是被告該部分抗辯，尚無可採。
  (二)本件被告未於最後言詞辯論期日到場，核無民事訴訟法第38
    6 條各款所列情形，爰依原告聲請，由其一造辯論而為判決
    。
二、原告主張：
  (一)原告等均自95年5 月起受僱於被告，被告公司原本營運正常
    ，詎不知何故，被告於95年11月24日突然公佈擬遷廠至桃園
    事宜，然卻未實際付諸行動，因被告究係擬遷廠或就地經營
    舉棋不定，致原告等員工人心惶惶，被告於96年1 月9 日發
    放95年12月份「部分」薪資後，負責人及決策幹部即消失不
    見，亦未給付原告等96年1 月份薪資，計各積欠原告等95年
    11月份或同年12月份或96年1 月份之如下所述之薪資，爰基
    於勞動契約法律關係，請求被告給付積欠各原告之薪資：
    1.被告積欠原告申○○95年11月份薪資6萬元。
    2.被告積欠原告宇○○95年12月份薪資16,258元及96年1 月
      份薪資25,997元，共42,255元。
    3.被告積欠原告戊○○95年12月份薪資1,577元。
    4.被告積欠原告Ｂ○○95年12月份薪資940 元及96年1 月份
      薪資8,130 元，共9,070 元。
    5.被告積欠原告己○○95年12月份薪資10,110元。
    6.被告積欠原告酉○○95年12月份薪資2,822 元及96年1 月
      份薪資7,903 元，共10,725元。
    7.被告積欠原告祁家96年1月份薪資6,129元。
    8.被告積欠原告丑○○95年12月份薪資2,914 元及96年1 月
      份薪資6,548 元，共9,462 元。
    9.被告積欠原告宙○○95年12月份薪資11,258元及96年1 月
      份薪資7,903 元，共19,161元。
    10.被告積欠原告卯○○95年12月份薪資7,892 元及96年1 月
      份薪資9,621 元，共17,513元。
    11.被告積欠原告亥○○95年12月份薪資5,615 元、96年1 月
      份薪資9,354 元，共14,969元。
    12.被告積欠原告戌○○95年12月份薪資3,018 元、96年1 月
      份薪資7,903 元，共10,921元。
    13.被告積欠原告甲○○95年12月份薪資4,925 元、96年1 月
      份薪資7,419 元，共12,344元。
    14.被告積欠原告乙○○95年12月份薪資2,914 元、96年1 月
      份薪資8,169 元，共11,083元。
    15.被告積欠原告黃○○95年12月份薪資2,530 元。
    16.被告積欠原告子○○95年12月份薪資6,030 元、96年1 月
      份薪資7,524 元，共13,554元。
    17.被告積欠原告寅○○95年12月份薪資17,010元、96年1 月
      份薪資5,806 元，共22,816元。
    18.被告積欠原告未○○96年1月份薪資9,161 元。
    19.被告積欠原告玄○○96年1月份薪資6,129 元。
    20.被告積欠原告Ａ○○95年12月份薪資1,633 元、96年1 月
      份薪資5,806 元，共7,439 元。
    被告積欠原告庚○○95年12月份薪資83元、96年1 月份薪
      資5,806 元，共5,889 元。
    被告積欠原告癸○○95年12月份薪資360 元、96年1 月份
      薪資5,806 元，共6,166 元。
    被告積欠原告天○○95年12月份薪資83元、96年1 月份薪
      資5,806 元，共5,889 元。
    被告積欠原告辛○○95年12月份薪資309 元、96年1 月份
      薪資6,129 元，共6,438 元。
    被告積欠原告辰○95年12月份薪資6,332 元、96年1 月份
      薪資6,091 元，共12,423元。
    被告積欠原告巳○95年12月份薪資7,545 元、96年1 月份
      薪資5,886 元，共13,431元。
    被告積欠原告丁○95年12月份薪資7,545 元、96年1 月份
      薪資6,091 元，共13,636元。
    被告積欠原告地○○95年12月份薪資7,040 元、96年1 月
      份薪資10,161元及資遣費12,442元。
  (二)被告積欠原告等薪資，顯係雇主不依勞動契約給付工作報酬
    ，違反勞動基準法（下稱勞基法）第14條第1 項第5 款規定
    ，原告等乃均授權宇○○為代理人，於96年1 月18日寄發存
    證信函予被告，主張不經預告終止勞動契約，經被告於96年
    1 月23日收受，且被告依同法第14條第4 項準用第17條規定
    ，應給付原告資遣費。原告等之每月平均工資各詳如附表二
    「一個月平均工資」欄所示金額，因原告等於被告公司任職
    均未滿1 年，依勞基法第17條第2 款規定，工作未滿1 年者
    ，以比例計給之，未滿1 個月者以1 個月計。茲就原告等所
    請求之資遣費計算如下：
    1.原告申○○於95年12月底遭被告資遣，任職期間自95年5
      月起至95年12月止計8 個月，每月平均工資58,696元，故
      應領之資遣費為19,663元（即58,696元×8/12）。
    2.原告宇○○任職被告期間自95年5 月起至96年1 月10日止
      ，計8 個月又10天，應以9 個月計算，每月平均工資為
      49,304元，故得請求資遣費18,489元（即49,304元×9/12
      ）。
    3.原告戊○○自95年5 月起至95年12月止任職被告公司，計
      8 個月，每月平均工資26,751元，故得請求資遣費8,962
      元（即26,751元×8/12）。
    4.原告Ｂ○○自95年5 月起至96年1 月10日止任職被告公司
      ，計8 個月又10天，應以9 個月計算，每月平均工資為
      25,861元，故得請求資遣費9,698 元（25,861元×9/12）
      。
    5.原告己○○於95年12月底遭被告資遣，任職期間自95年5
      月起至同年12月止共8 個月，每月平均工資33,398元，故
      應領之資遣費為11,188元（即33,398元×8/12）。
    6.原告酉○○在被告公司任職期間自95年5 月起至96年1 月
      10日止，計8 個月又10天，應以9 個月計算，每月平均工
      資24,096元，故得請求資遣費9,036 元（即24,096元×9/
      12）。
    7.原告壬○○於被告之任職期間自95年5 月起至96年1 月10
      日止，計8 個月又10天，應以9 個月計算，每月平均工資
      為20,261元，得請求資遣費7,598 元（即20,261元×9/12
      ）。
    8.原告丑○○於被告之任職期間自95年5 月起至96年1 月10
      日止，計8 個月又10天，應以9 個月計算，每月平均工資
      21,128元, 故得請求資遣費7,923 元（21,1 28 元×9/12
      ）。
    9.原告宙○○於被告公司任職期間自95年5 月起至96年1 月
      10日止，計8 個月又10天，應以9 個月計算，每月平均工
      資31,826元，故得請求資遣費11,935元（31,826元×9/12
      ）。
    10.原告卯○○在被告公司任職期間自95年5 月起至96年1 月
      10日止，計8 個月又10天，應以9 個月計算，每月平均工
      資29,814元，故得請求資遣費11,180元（29,814元×9/12
      ）。
    11.原告亥○○在被告公司任職期間自95年5 月起至96年1 月
      10日止，計8 個月又10天，應以9 個月計算，每月平均工
      資29,682元，故得請求資遣費11,131元（29,682元×9/12
      ）。
    12.原告戌○○於被告公司任職期間自95年5 月起至96年1 月
      10日止，計8 個月又10天，應以9 個月計算，每月平均工
      資25,835元，故得請求資遣費9,688 元（25,835元×9/12
      ）。
    13.原告甲○○在被告公司任職期間自95年5 月起至96年1 月
      10日止，計8 個月又10天，應以9 個月計算，每月平均工
      資23,208元，故得請求資遣費8,703 元（23,208元×9/12
      ）。
    14.原告乙○○在被告任職期間自95年6 月5 日起至96年1 月
      10日止，計7 個月又5 天，應以8 個月計算，每月平均工
      資23,158元，故得請求資遣費7,758 元（23,158元×8/12
      ）。
    15.原告黃○○在被告任職期間自95年5 月起至95年12月止，
      計8 個月，每月平均工資22,968元，故得請求資遣費7,69
      4 元（22,968元×8/12）。
    16.原告子○○在被告之任職期間自95年5 月起至96年1 月10
      日止，計8 個月又10天，應以9 個月計算，每月平均工資
      22,643元，故得請求資遣費8,491 元（22,643元×9/12）
      。
    17.原告寅○○在被告任職之期間自95年5 月起至96年1 月10
      日止，計8 個月又10天，應以9 個月計算，每月平均工資
      17,314元，故得請求資遣費6,493 元（17,314元×9/12）
      。
    18.原告未○○在被告任職期間自95年5 月起至96年1 月10日
      止，計8 個月又10天，應以9 個月計算，每月平均工資為
      23,158元，故得請求資遣費8,684 元（23,158元×9/12）
      。
    19.原告玄○○在被告任職期間自95年9 月12日起至96年1 月
      10日止，計3 個月又29天，應以4 個月計算，每月平均工
      資18,581元，得請求資遣費3,066 元（18,581元×4/12）
      。
    20.原告Ａ○○於被告任職之期間自95年8 月14日起至96年1
      月10日止，計4 個月又27天，應以5 個月計算，每月平均
      工資18,334元，故得請求之資遣費為3,850 元（18,334元
      ×5/12）。
    原告庚○○在被告任職之期間自95年8 月9 日起至96年1
      月10日止，計5 個月又1 天，應以6 個月計算，每月平均
      工資18,083元，故得請求資遣費4,521 元（18,083元×6/
      12）。
    原告癸○○在被告任職期間自95年8 月15日起至96年1 月
      10日止，計4 個月又25天，應以5 個月計算，每月平均工
      資16,518元，故得請求資遣費3,469 元（16,518元×5/12
      ）。
    原告天○○在被告任職期間自95年7 月3 日起至96年1 月
      10日止，計6 個月又7 天，應以7 個月計算，每月平均工
      資18,178元，故得請求資遣費5,272 元（18,178元×7/12
      ）。
    原告辛○○在被告任職期間自95年10月2 日起至96年1 月
      10日止，計3 個月又8 天，應以4 個月計算，每月平均工
      資18,486元，故得請求資遣費3,050 元（18,486元×4/12
      ）。
    原告地○○在被告任職期間自95年5 月起至96年1 月10日
      止，計8 個月又10天，應以9 個月計算，每月平均工資為
      33,178元，故得請求資遣費12,442元（33,178元×9/12）
      。
  (三)被告於95年11月24日發佈公告，表示擬於同年12月底遷廠至
    桃園縣中壢市○○○路○ 段39巷20號處所繼續營運，復於95
    年12月20日發布公告，公告內容表示遷廠後自96年3 月1 日
    起上班，而請員工列名登記造冊。因此，被告於95年12月間
    向包括原告在內之任職員工提出遷廠後是否繼續工作之意見
    調查表。惟被告實際上並未遷廠，且於預定遷廠日之前即已
    就所給付原告等95年12月份部分薪資之支票陸續跳票，顯見
    被告係為規避給付原告等資遣費而為不實虛偽意思之表示，
    以嚇員工，逼員工就範，原告等並非自願離職。被告張貼遷
    廠公告後，原告等即至台北縣政府勞工局聲請勞資爭議調解
    ，且原告等人皆繼續工作至96年1 月10日，嗣後被告無預警
    關廠停業迄今未復業，足見被告所提出之該等意見調查表，
    不足以證明原告等係自動離職等語。
  (四)聲明請求：被告應給付如附表一所示之原告各如附表一「總
    積欠薪資欄」所示金額及給付如附表二所示之原告各如附表
    二「資遣費金額欄」所示金額，暨均自起訴狀繕本送達翌日
    （即96年4 月10日）起至清償日止，按年息5%計算之利息。
二、被告則以：
  (一)被告公司原由訴外人陳金長、李淑瑤、李曜州及原告申○○
    、原告宇○○等5 位股東合資組成，決定引進資金，經與吳
    鑑明研商結果，決定引進吳鑑定資金，並由吳鑑明實際主導
    經營，由訴外人陳金長、李淑瑤、李曜州及原告申○○、原
    告宇○○共5 位股東作技術及業務方面之配合，以達公司轉
    型之目的，惟原告申○○一直為實際主導經營，並未依照合
    約內容履行。
  (二)原告等員工均係由原告申○○所帶領，對被告公司向心力不
    足，工作怠慢，自吳鑑定95年5 月份接手以來，業績一路下
    滑，導致虧損。被告宣布遷廠係因被告公司業績不斷下滑，
    為節省成本，而內部股東召開緊急會議，於95年11月24日張
    貼遷廠公告，以降低虧損管銷。
  (三)原告等均係自行離職，自無得向被告請求給付資遣費之理等
    語，資為抗辯。
  (四)答辯聲明：駁回原告之訴。
三、兩造不爭執事項：
  (一)被告自認於96年1 月9 日僅發放除原告申○○以外之其餘原
    告之95年12月份部分薪資，尚各有該月份之詳如附表一「95
    .12 積欠薪資欄」所示之薪資及96年1 月1 日起至同月10日
    止之薪資未給付原告。另被告對於未給付原告申○○95年11
    月份薪資之事實不爭執。
  (二)被告於95年11月24日張貼遷廠公告，內容為：「本公司因長
    期虧損，為節約管消（按：應為「銷」之誤繕），持續經營
    考量，預定12月底搬往中壢市○○○路○ 段39巷20號自有廠
    房，繼續營運，敬請各位同仁支持。」（見本院卷第157 頁
    ），及於95年12月20日張貼公告，內容為：「本公司因長期
    虧損，為節約管銷，持續經營考量，預定12月底搬往中壢市
    ○○○路4 段39巷20號自有廠房，繼續營運，敬請各位同仁
    支持。上班日期96年3 月1 日，敬請同仁，列名登記造冊，
    以便通知。」（見本院卷第160 頁）。原告宇○○乃依被告
    之指示，向當時在職之全體員工（按：不包括已由被告予以
    解僱之原告申○○、己○○2 人）辦理列名登記造冊之意願
    調查表，區分「任職至95年12月29日」、「任職至96年1 月
    10日」、「繼續任職」三種方案，調查員工之任職意願（見
    被告所提、原告不爭執真正之意願調查表1 份）。
四、兩造爭執要點為：
  (一)原告請求被告給付積欠之薪資，有無理由？
  (二)原告申○○、己○○2 人係自願離職、抑或係遭被告解僱？
    如為後者，原告申○○、己○○2 人得否請求被告給付資遣
    費？如得請求，金額應為若干？
  (三)原告宇○○、戊○○、Ｂ○○、酉○○、壬○○、丑○○、
    宙○○、卯○○、亥○○、未○○、戌○○、黃○○、甲○○、寅○○、玄○○、Ａ○○、子○○、庚○○、癸○○、
    天○○、辛○○、乙○○、地○○（以下簡稱原告宇○○等
    23人）是否係自願離職？原告宇○○等23人請求被告給付資
    遣費有無理由？如得請求，金額應各為若干？
五、關於原告請求積欠薪資部分：
    原告主張被告分別積欠渠等各詳如附表一「總積欠薪資欄」
    所示薪資之事實，業據原告提出被告不爭執真正之薪資明細
    表影本共計231 紙在卷可稽（見本院卷第76至108 頁），堪
    信為真正，是原告基於兩造間勞動契約關係，請求被告給付
    各詳如附表一「總積欠薪資欄」所示薪資金額，洵為正當，
    應予准許。至於被告辯稱原告之96年1 月份薪資應各如附件
    一所示金額云云，然被告所提上開附件一所示金額，係經扣
    除代扣勞工保險保險費後之金額，然被告實際上未替原告代
    繳納上開月份之勞工保險保險費（為被告不爭執），而原告
    已各提出由被告所製作發給原告之96年1 月份薪資明細表附
    卷足稽，是被告事後辯稱應以附件一所示金額為準云云，要
    非可取。
六、關於原告申○○、己○○2人請求資遣費部分：
    原告申○○、己○○2 人主張被告以95年12月20日發文字號
    95年字第0612201 號函，受文者為原告申○○、己○○2 人
    ，內容為原告申○○、己○○2 人對於被告交付之工作怠於
    執行，且不法配合被告之業務要求，帳目交待不清，導致被
    告公司虧損，為使被告公司起死回生，經被告公司決定解聘
    。請原告申○○於3 日內將職務移交予鄭建福，己○○之職
    務移交予李育菁接管；暨載明有關資遣費之請領，請原告申
    ○○、己○○2 人於移交後，憑總經理認可之移交清單，向
    李育菁小姐辦理等字樣，並於95年12月26日將上開函文張貼
    於公告欄（見本院卷第133 頁），惟被告迄未給付原告申○○、己○○2 人資遣費等事實，業據原告己○○提出被告不
    爭執真正之被告公司95年12月20日發文字號95年字第061220
    1 號函文影本1 件附卷足證（見本院卷第134 頁），是原告
    申○○、己○○2 人主張渠等係遭被告片面解僱，非自願離
    職等語，應堪憑採。被告辯稱原告申○○、己○○2 人係自
    願離職云云，顯與事實不符，要難可信。而被告上開函文中
    ，被告既於上開業經公告之上開函件中承認應給付資遣費予
    原告申○○、己○○2 人，而原告申○○、己○○2 人之平
    均工資各為58,696元、34,239元，及均選擇適用勞退新制（
    為被告不爭執，並有原告96年9 月20日陳報狀及渠等之薪資
    明細表影本在卷足憑），則依勞基法第16條及勞工退休金條
    例第12條第1 項規定之計算方式，原告申○○、己○○請求
    被告應給付原告申○○資遣費19,565元、給付原告己○○資
    遣費11,413元（計算方式詳如附表二所示），乃為有據。
七、關於如附表二所示原告宇○○等23人請求資遣費部分：
    查被告於95年11月24日張貼遷廠公告，內容為：「本公司因
    長期虧損，為節約管消（按：應為「銷」之誤繕），持續經
    營考量，預定12月底搬往中壢市○○○路○ 段39巷20號自有
    廠房，繼續營運，敬請各位同仁支持。」（見本院卷第157
    頁），及於95年12月20日張貼公告，內容為：「本公司因長
    期虧損，為節約管銷，持續經營考量，預定12月底搬往中壢
    市○○○路○ 段39巷20號自有廠房，繼續營運，敬請各位同
    仁支持。上班日期96年3 月1 日，敬請同仁，列名登記造冊
    ，以便通知。」（見本院卷第160 頁）。原告宇○○乃依被
    告之指示，向當時在職之全體員工（按：不包括已由被告予
    以解僱之原告申○○、己○○2 人）辦理列名登記造冊之意
    願調查表，區分「任職至95年12月29日」、「任職至96年1
    月10日」、「繼續任職」三種方案，以調查員工之是否繼續
    任職意願（見被告所提、原告不爭執真正之意願調查表1 份
    ，下稱系爭意願調查表）等事實，為被告不爭執，已如前述
    。其中：(1)原告戊○○、黃○○2 人係選擇系爭意願調查表
    之「任職至95年12月29日」方案；(2)原告Ｂ○○、酉○○、
    壬○○、丑○○、宙○○、卯○○、亥○○、戌○○、甲○○、寅○○、子○○、癸○○、乙○○等人係選擇系爭意願
    調查表之「任職至96年1 月10日」方案；(3)另原告未○○、
    玄○○、Ａ○○、庚○○、天○○、辛○○、地○○等7人
    則係選擇系爭意願調查表之「繼續任職」方案，此有被告所
    提、由原告宇○○負責調查而製作之意願調查表1 份在卷可
    徵，並有本院96年7 月31日言詞辯論筆錄附卷足憑。然本件
    係因被告於95年11月24日張貼前揭遷廠公告，內容為：「本
    公司因長期虧損，為節約管消（按：應為「銷」之誤繕），
    持續經營考量，預定12月底搬往中壢市○○○路○ 段39巷20
    號自有廠房，繼續營運，敬請各位同仁支持。」（見本院卷
    第157 頁），及於95年12月20日張貼公告，內容為：「本公
    司因長期虧損，為節約管銷，持續經營考量，預定12月底搬
    往中壢市○○○路○ 段39巷20號自有廠房，繼續營運，敬請
    各位同仁支持。上班日期96年3 月1 日，敬請同仁，列名登
    記造冊，以便通知。」（見本院卷第160 頁），原告宇○○
    乃依被告之指示而向員工作系爭意願調查表，已如前述，且
    為被告所不爭執，並有上開兩份公告影本附卷足徵，該兩份
    公告既載明被告因長期虧損，為節約管銷，預定於95年12月
    底遷廠至中壢市，及遷至新廠後將自96年3 月1日 起開始上
    班等字樣，顯係行使勞基法第11條第2 款：「非有左列情形
    之一者，雇主不得預告勞工終止勞動契約：…二虧損或業務
    緊縮時。」規定之雇主預告終止之契約終止權，自應依同法
    第16條及勞工退休金條例第12條規定（按：原告陳報均係選
    擇勞退新制），給付資遣費。至於系爭意願調查表上之「任
    職至95年12月29日」、「任職至96年1 月10日」兩方案之後
    以藍色筆墨所載「自動離職」字樣，原告宇○○否認該「自
    動離職」字樣之形式真正，其陳稱：「當初吳鑑明是說要付
    資遣費給員工，95年5 月1 日的資遣費是由他來支付，所以
    吳鑑明要求我統計哪些員工要做到什麼時候，這份資料就是
    當初意願調查表的統計，這張紙是當初我拿出來給員工寫的
    供統計用，其上黑色筆墨字體是我寫的，其餘非黑色筆墨字
    體則不是我寫的，統計的日期是在95年12月29日之前，但詳
    細日期記不清楚。」等語（見本院96年7 月31日言詞辯論筆
    錄），被告未能舉證證明以藍色筆墨所載「自動離職」字樣
    之形式真正，自不足認選擇系爭意願調查表上之「任職至95
    年12月29日」、「任職至96年1 月10日」兩方案之原告係自
    願離職。更何況，本件實非因原告等勞工個人之因素而向被
    告申請離職，而係被告行使勞基法第11條第2 款之雇主契約
    終止權，故雇主即被告依法應給付資遣費，已詳如前述，且
    原告宇○○亦陳稱係被告法定代理人吳鑑明表示將給付資遣
    費而指示其向各員工做繼續任職與否之系爭意願調查表，則
    被告給付原告95年12月份部分薪資之支票時，所命原告除於
    薪資支票影本上予以簽名外，並應於「離職切結書」或「自
    願離職證明書」上簽名乙節，顯係規避其應給付資遣費之強
    行規定，乃為無效。是被告辯稱原告係自願離職云云，要難
    採信。
八、綜上所述，原告基於勞動契約法律關係及上開勞基法、勞工
    退休金條例等規定，其中如附表一所示各原告請求被告給付
    各如附表一「總積欠薪資欄」所示金額，及如附表二所示之
    原告請求被告給付各如附表二「資遣費金額欄」所示金額，
    暨均自起訴狀繕本送達翌日（即96年4 月10日）起至清償日
    止，按年息5%計算之法定遲延利息，為有理由，應予准許。
    至於原告促請本院依職權宣告假執行部分，因本件未符合民
    事訴訟法第389 條所定各款之法院應依職權宣告假執行之規
    定，故本院不得依職權宣告假執行。
九、因本案事證已臻明確，兩造其餘主張陳述及所提之證據，經
    審酌後認於本判決結果不生影響，爰不予一一論述，併此敘
    明。
十、結論：原告之訴為有理由，依民事訴訟法第385 條第1 項前
    段、第78條，判決如主文。
中　　華　　民　　國　　96　　年　　10　　月　　25　　日
                  民事第一庭    法　官　陳翠琪
以上正本係照原本作成
如對本判決上訴，須於判決送達後20日內向本院提出上訴狀
中　　華　　民　　國　　96　　年　　10　　月　　26　　日
                                書記官　李瑞芝
